臺灣桃園地方法院刑事判決
111年度簡上字第181號
上  訴  人  
即  被  告  龐勝聰




            TURIKAH （印尼籍，中文名：莉卡）



上列上訴人即被告因妨害風化案件不服本院中華民國111年2月7
日所為111年度桃簡字第235號第一審簡易判決（原聲請簡易判決
處刑案號：111年度偵字第5054號），提起上訴，本院管轄之第
二審合議庭判決如下：
    主  文
原判決關於乙○○之罪刑（不含沒收）部分撤銷。
乙○○共同犯圖利容留性交罪，共貳罪，各處有期徒刑伍月，如易
科罰金，均以新臺帶壹仟元折算壹日。應執行有期徒刑捌月，如
易科罰金，以新臺幣壹仟元折算壹日。
其餘上訴駁回。
    犯罪事實及理由
一、本案被告乙○○、甲○○    （中文名：莉卡，下稱莉卡）經本
    院合議庭審理結果，認原審除被告乙○○之量刑外，其餘有關
    被告二人本案之認事用法、罪數、沒收、被告乙○○之累犯認
    定、被告莉卡之量刑等部分，均無違誤，故除證據部分補充
    「被告乙○○於本院審理時之自白」外，其餘犯罪事實、證據
    及理由均引用如附件所示第一審刑事簡易判決書（含檢察官
    聲請簡易判決處刑書）之記載。
二、上訴意旨
 ㈠ 上訴人即被告乙○○上訴意旨略以：我是基於概括犯意，於同
    一時間承租房屋，並媒介、容留二名印尼籍女子為性交易，
    應僅構成一罪，然原審判決分論為二罪，應有違誤；另司法
    院大法官釋字第775號解釋有關累犯加重本刑部分，雖不違
    反一事不二罰原則，但如不分情節一律加重最低本刑，將使
    人身自由遭受過苛之侵害，而我於民國105年所犯之妨害風
    化罪僅是擔任駕駛，應老闆要求載送女子前往性交易，且社
    會上已有此類犯罪應除罪化之聲音，故本案是否論以累犯，
    實有疑義。況該案行為時距本案發生已逾5年，我於此期間
    內均安分守己，努力在紡織廠工作，並非對於刑罰之反應能
    力薄弱，倘依刑法第47條規定論以累犯加重其刑，顯有不公
    平；再我因養育子女之經濟壓力，始應印尼籍女子之要求媒
    介性交易，僅賺取不高之媒介費用，並於警詢及偵訊時積極
    配合調查，對於本案犯行深感後悔，且本案涉案情節非重，
    原審判決之刑度顯屬過高等語。
 ㈡ 上訴人即被告莉卡上訴意旨略以：我只是聽從男友即被告乙○
    ○之指示，將食物送給住在林口的同鄉，並與乙○○一起去拿
    錢，他沒有支付我薪水，我並無本案犯行等語。
三、原判決撤銷部分：
 ㈠ 被告乙○○上訴所爭執本案罪數及是否論以累犯加重其刑等部
    分，均無理由，業經原審判決詳加說明，本院引用原審判決
    所依憑之證據，並補充「被告乙○○關於聲請簡易判決處刑書
    所載之前案資料及執行情形、於本院審理所為之自白、臺灣
    新北地方法院105年度簡字第7727號、臺灣臺北地方法院105
    年度簡字第1115號刑事簡易判決」等證據，在此不予贅述。
 ㈡ 核被告乙○○所為，皆係犯刑法第231條第1項前段之圖利容留
    性交罪（共二罪），分別量處有期徒刑6月、6月，定應執行
    有期徒刑11月，並均諭知如易科罰金以新臺幣（下同）1,00
    0元折算1日，固非無見。惟查，原審未審酌被告乙○○於上訴
    後說明其於警詢及偵訊時，誤以為檢警偵辦其人口販運相關
    犯罪，因一時害怕而不敢承認犯罪，現已深切悔悟，且有正
    當紡織廠之工作，已無再犯罪，家中尚有一名子女須扶養，
    因疫情關係工作收入減少之家庭經濟狀況等情，是被告乙○○
    提起上訴請求科以較輕之刑，為有理由，應由本院將原審判
    決撤銷改判。
 ㈢ 爰審酌被告乙○○不思循正途謀取財富，明知政府執法單位極
    力掃蕩色情，仍容留且媒介女子為性交以牟利，敗壞社會善
    良風俗，所為應予非難；其於警詢及偵訊時，誤以為檢警偵
    辦其人口販運相關犯罪，因一時害怕而不敢承認犯罪，現已
    深切悔悟，於本院訊問時終知坦承犯行，兼衡其犯罪動機、
    目的、手段、本案媒介並容留之人數、經營期間長短、犯罪
    分工、情節，於警詢中自陳高中畢業之智識程度、有正當紡
    織廠之工作，已無再為相同之犯行，家中尚有一名子女須扶
    養，因疫情關係工作收入減少、勉持之家庭經濟狀況等一切
    情狀，分別量處如主文所示之刑，並均諭知易科罰金之折算
    標準，復定其應執行之刑，再諭知易科罰金之折算標準，以
    資懲儆。
四、上訴駁回部分：　
 ㈠ 被告莉卡上訴部分駁回之理由 
　⒈被告莉卡雖以前詞否認犯罪，然證人即從事性交易之女子IKA
     AMELIA（下稱鎂里)於警詢時證稱：警方於111年1月13日晚
    間查獲我在桃園市○○區○○○街00號518室内從事性交易時，我
    主動協助警方聯繫乙○○前來收取性交易所得，警方因此查獲
    乙○○及莉卡前來向我收取性交易所得1萬2,100元等語（見偵
    字卷第61至62頁），復被告莉卡於偵查中供稱：我知道DESY
     SUSANTI（下稱珊蒂)和鎂里都在從事賣淫工作，乙○○是老
    闆幫忙想賣淫的人介紹客人，從中媒和，我只有幫忙送東西
    去給她們（指珊蒂、鎂里）吃；我於111年1月13日晚間陪乙
    ○○去桃園市○○區○○○街00號拿錢，是去拿我的薪水，薪水是
    別人賣淫的錢等語（見偵字卷第188頁），是被告莉卡既有
    提供為被告乙○○容留之應召女子食物，復能取得因前開應召
    女子經容留後為性交易所賺取之金錢為薪水，即有實際實行
    構成要件之行為，堪認被告莉卡本案確與被告乙○○間有犯意
    聯絡與行為分擔，而有二次圖利容留性交犯行。
  ⒉原審以被告莉卡犯刑法第231條第1項前段之圖利容留性交罪
    （共二罪），其媒介之低度行為為容留之高度行為所吸收，
    不另論罪；與被告乙○○間有犯意聯絡與行為分擔，應論以共
    同正犯，且所犯二罪犯意各別，行為互殊，分論併罰，並審
    酌被告莉卡不思循正途謀取財富，明知政府執法單位極力掃
    蕩色情，仍容留且媒介女子為性交行為以牟利，敗壞社會善
    良風俗，所為應予非難；兼衡其犯罪動機、目的、手段、本
    案媒介並容留之人數、經營期間長短、警詢中自述國中畢業
    之智識程度、職業為工、勉持之家庭經濟狀況等一切情狀，
    分別量處有期徒刑3月、3月，應執行有期徒刑5月，並均諭
    知如易科罰金以1,000元折算1日，經核原審判決認事用法均
    無不當，且業依刑法第57條之規定，就量刑詳為審酌，並敘
    明理由，既未逾越法定刑度，復未濫用自由裁量之權限，所
    為量刑妥適，而無不當或違法可言，自應予維持。從而，被
    告莉卡猶執前詞提起上訴，而否認犯罪，惟經本院指駁如前
    ，故被告莉卡之上訴並無理由，應予駁回。
 ㈡ 沒收部分駁回之理由　　
　  刑法沒收新制修正後，沒收已非從刑，雖定性為「獨立之法
    律效果」，但其仍以犯罪（違法）行為之存在為前提，為避
    免沒收裁判確定後，其所依附之前提即關於犯罪（違法）行
    為之罪刑部分，於上訴後，經上訴審法院變更而動搖該沒收
    部分之基礎，產生裁判歧異，是以不論依刑事訴訟法第348
    條規定或依第455條之27第1項前段之法理，縱上訴權人僅聲
    明就罪刑部分上訴，倘其上訴合法者，其效力應及於沒收部
    分之判決。又沒收因已非刑罰，具有獨立性，其與犯罪（違
    法）行為並非絕對不可分離，即使對本案上訴，當原判決論
    罪科刑有誤，而沒收部分無誤，亦可僅撤銷罪刑部分，其餘
    沒收部分予以判決駁回（最高法院108年度臺上字第680號、
    第3563號判決意旨參照）。被告二人上訴意旨雖僅就罪刑部
    分有所爭執，詳如上述，然依前開最高法院判決說明，就沒
    收部分自應併予審究。經查：
　⒈扣案如原審判決（下同）附表編號4所示之物，係被告乙○○所
    有，供其聯絡、媒介不特定男客與本案經容留成年女子為性
    交易所用之物，業據被告乙○○於本院羈押訊問程序中坦承明
    確（見聲押字卷第12至13頁），並有該手機通訊軟體翻拍照
    片可佐（見偵字卷第147至153頁）；扣案如附表編號5所示
    之物，則業據證人鎂里於警詢中證稱：保險套跟潤滑油是老
    闆準備的等語（偵字卷第61頁），堪認此等扣案物亦係被告
    乙○○所有，供圖利容留性交犯罪所用之物，均應依刑法第38
    條第2項前段規定宣告沒收。
  ⒉如附表編號1所示之1萬2,100元部分，被告莉卡於偵訊中供稱
    ：我陪乙○○拿錢，我去拿我的薪水，薪水是別人賣淫的錢；
    1萬2,100元還沒分，所以我不知道該歸誰所有等語（見偵字
    卷第188頁），佐以證人鎂里於警詢中證稱：警方查扣我交
    乙○○之1萬2,100元為之前性交易所賺的錢等語（見偵字卷第
    62頁），足認該款項確為被告二人之犯罪所得，然被告二人
    就該犯罪所得既尚未朋分，且依卷內資料無從得知渠等就該
    犯罪所得之具體分配情形，衡諸被告二人於案發時為男女朋
    友關係，且本案係分工共同為圖利容留性交犯行，本院斟酌
    全情後認被告二人對於上開不法利得係享有共同處分權限，
    應依刑法第38條之1第1項前段規定對被告二人宣告共同沒收
    。
　⒊如附表編號2所示之2,500元部分，證人鎂里於警詢中證稱：2
    ,500元是我跟客人性交易所得等語（見偵字卷第61頁），審
    諸證人鎂里於警方上前表明身分，並查獲被告二人之本案犯
    行「前」，證人鎂里已先將如附表編號1所示之1萬2,100元
    交付被告乙○○，而留下之款項，可推認此2,500元應係證人
    鎂里本案性交易付出勞務所得之對價，非被告二人圖利容留
    性交犯行之直接犯罪所得，是就此部分不予宣告沒收；另如
    附表編號3所示之3,800元，證人珊蒂於警詢中證稱：現場查
    扣之3,800元為我所有，是我要寄錢回去印尼給我的小孩等
    語明確（見偵字卷第73頁），卷內復無證據證明該3,800元
    確係被告二人為本案犯行可得抽取之營利利得，亦不宣告沒
    收。
　⒋如附表編號6所示之手機2支，並無證據證明與本案有關，自
    毋庸宣告沒收。　　
  ⒌承上開⒈至⒋，原審所認定之沒收部分均無違誤，被告二人提
    起上訴，並無理由，應予駁回。　　
五、被告莉卡經本院合法傳喚後，無正當理由未到庭，亦未在監
    、在押，有入出境資訊連結作業系統、臺灣高等法院在監在
    押全國紀錄表、本院刑事裁定、公示送達公告、審理筆錄在
    卷可憑（見桃簡字卷第103、107、簡上字卷第57至61、67頁
    ），爰依刑事訴訟法第455條之1第3項準用同法第371條之規
    定，不待其陳述，逕為一造辯論判決。
據上論斷，應依刑事訴訟法第455條之1第1項、第3項、第373條
、第368條、第369條第1項、第364條，判決如主文。
本案經檢察官林郁芬聲請簡易判決處刑，檢察官蔡宜均到庭執行
職務。
中　　華　　民　　國　　111 　年　　7 　　月　　7 　　日
　　　　　　　　　刑事第五庭　審判長法　官　呂世文
　　　　　　　　　　　　　　　　　　法　官　李敬之
　　　　　　　　　　　　　　　　　　法　官　陳郁融　
以上正本證明與原本無異。
不得上訴。
　　　　　　　　　　　　　　     　 書記官　許哲維
中　　華　　民　　國　　111 　年　　7 　　月　　7 　　日
附件：　　　　　　　　　　　　　　　　　　　
臺灣桃園地方法院刑事簡易判決       
111年度桃簡字第235號
聲  請  人  臺灣桃園地方檢察署檢察官
被　　　告　乙○○　男　(民國00年0月00日生)
　　　　　　　　　　身分證統一編號：Z000000000號
　　　　　　　　　　住臺中市○○區○○路0段000巷00弄00號
　　　　　　　　　　　5樓
　　　　　　　　　　居新北市○○區○○街000巷00號2樓
　　　　　　甲○○    （印尼籍，中文姓名：莉卡）
                    女　(民國79【西元1990】年6月16日生)
　　　　　　　　　　護照號碼：MM000000號
                    居留證號碼：Z000000000號
　　　　　　　　　　在中華民國境內聯絡地址：
                    臺北市○○區○○路0段000巷00弄0號
　　　　　　　　　（現於內政部移民署北區事務大隊台北收容
                    所收容中）
上列被告等因妨害風化案件，經檢察官聲請以簡易判決處刑（11
1年度偵字第5054號），本院判決如下：
    主  文
乙○○共同犯圖利容留性交罪，共貳罪，均累犯，各處有期徒刑陸
月，如易科罰金，均以新臺幣壹仟元折算壹日。應執行有期徒刑
拾壹月，如易科罰金，以新臺幣壹仟元折算壹日。扣案如附表編
號1、4、5所示之物，均沒收。
甲○○    共同犯圖利容留性交罪，共貳罪，各處有期徒刑參月，
如易科罰金，均以新臺幣壹仟元折算壹日。應執行有期徒刑伍月
，如易科罰金，以新臺幣壹仟元折算壹日。並應於刑之執行完畢
或赦免後，驅逐出境。扣案如附表編號1所示之物沒收。
    事實及理由
一、本件犯罪事實及證據，除犯罪事實欄一第1至2行「意圖使女
    子與他人為性交以營利」，應更正為「意圖使成年女子與他
    人為性交行為而媒介、容留以營利」、第6行「招攬男客」
    後，應補充「待男客透過前開通訊軟體與乙○○聯繫欲從事性
    交易後，乙○○即根據男客指定，安排男客至上述文昌二街23
    號510室及518室，與前開經乙○○容留之成年女子DESY SUSAN
    TI或IKA AMELIA從事性交易」以外，其餘均引用檢察官聲請
    簡易判決處刑書之記載（如附件）。
二、論罪科刑：
  ㈠按刑法第231條第1項所稱「媒介」，係指居間介紹，使男女
    因行為人之介紹牽線行為而能與他人為性交或猥褻行為；「
    容留」，係指供給性交或猥褻者之場所而言。如行為人媒介
    於前，復加以容留在後，其媒介之低度行為應為容留之高度
    行為所吸收，應僅論以情節較重之容留罪。次按刑法第231
    條第1項之處罰客體係容留、媒介等行為，並非性交、猥褻
    行為，亦即其罪數應以容留、媒介等行為（對象）定之；苟
    其容留、媒介「同一人」而與他人為多次性交易，在綜合考
    量行為人之犯意、行為狀況、社會通念及侵害同一法益下，
    依社會通念，認刑罰上予以單純一罪評價，始符合刑罰公平
    原則者，固應僅以一罪論；至於容留、媒介「不同女子」為
    性交易行為部分，其行為之時間、地點明顯可以區隔，各行
    為可分而具有獨立性，自應分別論罪（最高法院109年度台
    上字第4531號、107年度台上字第4813號判決意旨參照）。
  ㈡是核被告乙○○、甲○○    所為，均係犯刑法第231條第1項前
    段之圖利容留性交罪（共2罪）。其等媒介之低度行為為容
    留之高度行為所吸收，不另論罪。又被告甲○○    於偵查中
    供稱：我只有幫忙送東西去給他們（按：指DESY SUSANTI、
    IKA AMELIA）吃；我陪我先生即被告乙○○拿錢，我去拿我的
    薪水，薪水是別人賣淫的錢；被告乙○○是老闆，比如有女生
    要賣淫的話，乙○○會去介紹給別人老闆等語（見111年度偵
    字第5054號卷【下簡稱偵卷】第188頁），是被告甲○○    
    既有提供為被告乙○○容留之應召女子食物，復能取得因前開
    應召女子經容留後為性交易所賺取之金錢為薪水，即有實際
    實行構成要件之行為，堪認被告甲○○    與被告乙○○間有犯
    意聯絡與行為分擔，即應論以共同正犯。又被告乙○○於本件
    犯行經警查獲之日即民國111年1月13日前之不詳時點起，至
    111年1月13日遭查獲止，持續承租桃原市○○區○○○街00號5樓
    510、518室並先後多次容留成年女子DESY SUSANTI、IKA AM
    ELIA等2人在承租處與不特定男客進行性交易；於該段期間
    內被告甲○○    則持續提供成年女子DESY SUSANTI、IKA AM
    ELIA等2人食物，則被告2人就個別應召女子之多次容留行俓
    ，顯各係於密切接近之時間、地點實施，侵害同一社會法益
    ，各行為間獨立性極為薄弱，依一般社會健全觀念，在時間
    差距上難以強行分開，各應視為數個舉動之接續實行，合為
    包括之一行為予以評價，均屬接續犯之一罪。惟被告2人對
    於分別容留、媒介不同女子為性交易部分，行為可分而具有
    獨立性，自應均予分論併罰。
  ㈢再被告乙○○有如聲請簡易判決處刑意旨犯罪事實欄一所載之
    前案經論罪科刑之紀錄，此有臺灣高等法院被告前案紀錄表
    1份在卷可稽，其受有期徒刑之執行完畢後，5年以內故意再
    犯本件最重本刑為有期徒刑以上之罪，為累犯，本院審酌被
    告乙○○所犯本案與前案執行刑所示之罪均為犯罪類型、法益
    種類相同之妨害風化罪，被告乙○○於數年內經多次查獲媒介
    、容留他人性交以營利之犯行，並經法院論罪科刑，其當應
    自我警惕，避免再有觸法行為，詎竟再犯本件罪質相同之案
    件，足徵其全然不知悔改，漠視法律規定，法紀觀念淡薄，
    且刑之執行成效不彰，未能加深其守法觀念，此次加重最低
    本刑，對其人身自由所為之限制自無過苛之侵害，是參酌司
    法院釋字第775號意旨，認就被告乙○○本案所犯2罪，均應依
    刑法第47條第1項規定加重其刑。
　㈣爰以行為人之責任為基礎，審酌被告2人不思循正途謀取財富
    ，明知政府執法單位極力掃蕩色情，仍容留且媒介女子為性
    交行為以牟利，敗壞社會善良風俗，所為均應予非難；復衡
    酌被告乙○○遭查獲後於偵查程序中先否認犯行，及至本院羈
    押審理程序中終知坦承犯行之態度，兼衡被告乙○○於本件係
    承租房間容留女子為性交易之主導者，犯罪情節顯較被告甲
    ○○    為嚴重，於量刑上自應予以區別以符合罪刑相當原則
    ；另酌以被告2人之犯罪動機、目的、手段、本案媒介並容
    留之人數數量、經營期間長短，暨分別考量被告乙○○於警詢
    中自述高中畢業之教育程度、業工、家庭經濟狀況勉持；被
    告甲○○    於警詢中自述國中畢業之教育程度、業工、家庭
    經濟狀況等一切情狀，分別量處如主文所示之刑，並均諭知
    易科罰金之折算標準。另就對被告2人分別所宣告多數徒刑
    之部分，衡酌被告2人分別犯罪行為之不法與罪責程度、所
    犯之罪彼此之關聯性、數罪對法益侵害之加重效應、罪數所
    反映之被告人格特性與犯罪傾向，及對其施以矯正之必要性
    等節，分別就被告2人定其應執行刑，並均諭知易科罰金之
    折算標準，以資懲儆。
三、驅逐出境之說明：
　　被告甲○○    為印尼國籍之外國人，原因來臺工作而經許可
    進入我國，居留效期至110年5月13日止。其後被告甲○○    
    經通報行方不明，目前於我國屬非法居留等情，有卷附被告
    外人居停留資料查詢明細1紙存卷可憑（偵卷第53頁），本
    院審酌被告案發時已屬逾期居留，且其在台期間未能遵守我
    國法制而觸犯本案刑案受上開有期徒刑以上刑之宣告，且其
    行為對我國社會治安之整體危害非淺，本院認其法制觀念淡
    薄，不宜繼續在國內居留，是應依刑法第95條之規定，於主
    文欄諭知於刑之執行完畢或赦免後，驅逐出境。　
四、沒收：
　㈠按供犯罪所用、犯罪預備之物或犯罪所生之物，屬於犯罪行
    為人者，得沒收之。但有特別規定者，依其規定、前二項之
    沒收，於全部或一部不能沒收或不宜執行沒收時，追徵其價
    額，刑法第38條第2項、第4項分別定有明文。經查，扣案如
    附表編號4所示之物，係被告乙○○所有，供其聯絡、媒介不
    特定男客與本案經容留之成年女子為性交易所用之物，業據
    被告於本院羈押訊問程序中坦承明確（見111年度聲押字第3
    0號卷第12頁），並有該手機通訊軟體翻拍照片內容可佐（
    偵卷第147至153頁）；扣案如附表編號5所示之物，則業據
    證人即本案遭被告2人容留之女子IKA AMELIA於警詢中證稱
    ：保險套跟潤滑油是老闆準備的等語（偵卷第61頁），堪認
    本部分扣案物亦係被告乙○○所有並提供供圖利容留性交犯罪
    所用之物，是均應依刑法第38條第2項前段規定，宣告沒收
    之。
  ㈡次按犯罪所得，屬於犯罪行為人者，沒收之，刑法第38條之1
    第1項前段定有明文。另有關共同正犯之犯罪所得，沒收或
    追徵，應就各人所分得之數額分別為之；先前對共同正犯採
    連帶沒收犯罪所得之見解，已不再援用及供參考（最高法院
    104年第13次刑事庭會議決議意旨參照），此為最高法院近
    來一致之見解。所謂各人「所分得」，係指各人「對犯罪所
    得有事實上之處分權限」，法院應視具體個案之實際情形而
    為認定：倘若共同正犯各成員內部間，對於不法利得分配明
    確時，固應依各人實際分配所得沒收；然若共同正犯成員對
    不法所得並無處分權限，其他成員亦無事實上之共同處分權
    限者，自不予諭知沒收；至共同正犯各成員對於不法利得享
    有共同處分權限時，則應負共同沒收之責。至於上揭共同正
    犯各成員有無犯罪所得、所得數額，係關於沒收、追繳或追
    徵標的犯罪所得範圍之認定，因非屬犯罪事實有無之認定，
    並不適用「嚴格證明法則」，無須證明至毫無合理懷疑之確
    信程度，應由事實審法院綜合卷證資料，依自由證明程序釋
    明其合理之依據以認定之（最高法院104年度臺上字第3604
    號判決意旨參照）。則查：
  ①就附表編號1所示之現金12,100元部分，被告甲○○    於偵查
    中供稱：我陪我先生即被告乙○○拿錢，我去拿我的薪水，薪
    水是別人賣淫的錢；12,100元還沒分，所以我不知道該歸誰
    所有等語（偵卷第189頁），此情佐以證人即交付上開現金1
    2,100元之IKA AMELIA於警詢中證稱：警方查扣我交付被告
    乙○○之12,100元為之前性交易所賺的錢等語（偵卷第62頁）
    ，足認本部分現金確為被告乙○○、被告甲○○    之犯罪所得
    ，然被告2人間就上開犯罪所得既尚未朋分，且依卷內資料
    亦無從得知被告2人就上開贓物有明確之具體分配情形，衡
    諸被告2人據被告甲○○    所述為男女朋友關係，且本案係
    分工共同為意圖營利而容留他人為性交犯行，本院斟酌全情
    後認被告2人對於上開不法利得係享有共同處分權限，是應
    依刑法第38條之1第1項前段規定對被告2人宣告共同沒收。
　②至就附表編號2所示之現金2,500元部分，證人於IKA AMELIA
    於警詢中證稱：新臺幣2,500元是今天跟客人從事性交易所
    得等語，審諸證人IKA AMELIA於警方上前表明身分並查獲本
    件被告2人之犯行「前」，證人IKA AMELIA已先將附表編號1
    所示之12,100元交予被告乙○○，而留下此部分2,500元，可
    推認此2,500元應係證人IKA AMELIA以附件所載之方式，以
    付出勞務之時間長短為計算基礎所領得之報酬，性質上應屬
    於勞務之對價，而非本案被告2人容留性交易之直接犯罪所
    得，是就此部分不予宣告沒收；另針對附表編號3所示之現
    金3,800元，證人DESY SUSANTI於警詢中已明確證稱：現場
    查扣之3,800元為我所有，是我要寄錢回去印尼給我的小孩
    等語，又卷內並無證據證明本部分3,800元確係被告2人為本
    案犯行可得抽取之營利利得，是亦不予以宣告沒收。
　③末就附表編號6所示之手機2隻，卷內並無證據證明與本案犯
    行有關（並無手機內訊息相關截圖照片），爰亦不予以宣告
    沒收。
五、應依刑事訴訟法第449條第1項、第3項、第454條第1項、第4
    50條第1項，刑法第28條、第231條第1項前段、第47條第1項
    、第41條第1項前段、第8項、第51條第5款、第38條第2項前
    段、第38條之1第1項前段，刑法施行法第1條之1第1項、第2
    項後段，逕以簡易判決如主文。
六、如不服本判決，得自收受送達之翌日起20日內向本院提出上
    訴狀，上訴於本院第二審合議庭（須附繕本）。
本案經檢察官林郁芬聲請以簡易判決處刑。
中　　華　　民　　國　　111 　年　 　2 　　月　　7　　日
                  刑事第一庭  法　官  林述亨
以上正本證明與原本無異。
如不服本判決，應於判決送達後20日內向本院提出上訴狀（應附
繕本）。
　　　　　　　　　　　　　　　書記官　黃甄智　　　　　　
中　　華　　民　　國　　111 　年　　2 　　月　　7 　　日
附錄本案所犯法條全文
中華民國刑法第231條第1項
意圖使男女與他人為性交或猥褻之行為，而引誘、容留或媒介以
營利者，處5年以下有期徒刑，得併科10萬元以下罰金。以詐術
犯之者，亦同。

附表：
編號 扣案物品項目及數量 所有人或持有人 / 查扣地點 相關卷證資料 1 新臺幣（下同）12,100元    被告乙○○與被告甲○○    共同所有之本案犯罪所得。證人IKA AMELIA交付予被告乙○○時，經警當場逮捕被告乙○○，於被告乙○○身上附帶搜索後查扣而得。 ㈠被告乙○○之供述（111年度聲押字第30號卷第12頁）。 ㈡證人IKA AMELIA之證述（偵卷第62頁）　 ㈢桃園市警察局龜山分局大華派出所搜索、扣押筆錄及扣押物品目錄表（偵卷第105至109頁）。　 2 2,500元     證人IKA AMELIA所有 之物。     ㈠證人IKA AMELIA之證述（偵卷第61頁）。 ㈡桃園市警察局龜山分局大華派出所扣押筆錄及扣押物品目錄表（偵卷第117至121頁）。　 3 3,800元 證人DESY SUSANTI所有之物。 ㈠證人DESY SUSANTI之證述（偵卷第73頁）。 ㈡桃園市警察局龜山分局大華派出所扣押筆錄及扣押物品目錄表（偵卷第123至127頁）。　 4 手機1隻（廠牌型號：OPPO A74 5G ，IMEI碼：㈠000000000000000、㈡000000000000000）  被告乙○○所有，為本案犯罪所用之物。於被告乙○○身上經警附帶搜索後查扣而得。 ㈠被告乙○○之供述（111年度聲押字第30號卷第12頁）。 ㈡桃園市警察局龜山分局大華派出所搜索、扣押筆錄及扣押物品目錄表（偵卷第105至109頁）。　 5 潤滑液1瓶、保險套1個 被告乙○○所有並提供為本案犯罪所用之物。於桃園市○○區○○○街00號518室，證人IKA AMELIA經容留之房間內查扣而得。 ㈠證人IKA AMELIA之證述（偵卷第61頁）。 ㈡桃園市警察局龜山分局大華派出所扣押筆錄及扣押物品目錄表（偵卷第117至121頁）。　 6 手機2隻（手機1：廠牌型號：OPPO RENO5 Z，IMEI碼：㈠000000000000000、㈡000000000000000）；手機2：廠牌型號：Funtouch OS-10.5，IMEI碼：㈠000000000000000、㈡000000000000000 被告甲○○    所有之物。於被告甲○○    身上經警附帶搜索後查扣而得。 ㈠被告甲○○    之供述（偵卷第189頁）。 ㈡桃園市警察局龜山分局大華派出所搜索、扣押筆錄及扣押物品目錄表（偵卷第111至115頁）。　 

附件：
臺灣桃園地方檢察署檢察官聲請簡易判決處刑書　
                                     111年度偵字第5054號
　　被　　　告　乙○○　男　48歲（民國00年0月00日生）
　　　　　　　　　　　　住臺中市○○區○○路0段000巷00弄
                           00號5樓
　　　　　　　　　　　　居新北市○○區○○街000巷00號2樓
　　　　　　　　　　　　國民身分證統一編號：Z000000000號
　　　　　　　　甲○○    （中文姓名：莉卡）
　　　　　　　　　　　　女　31歲（民國79【西元1990】年6
　　　　　　　　　　　　　　　　　月16日生）
　　　　　　　　　　　　印尼籍
                        在中華民國境內連絡地址：臺北市○
　　　　　　　　　　　　○區○○路0段000巷00弄0號
                      （現於內政部移民署北區事務大隊臺北
　　　　　　　　　　　  收容所收容中）
　　　　　　　　　　　　護照號碼：MM000000號
上列被告因妨害風化案件，業經偵查終結，認宜聲請以簡易判決
處刑，茲將犯罪事實及證據並所犯法條分敘如下：
　　　　犯罪事實
一、乙○○前因妨害風化案件，經臺灣臺北地方法院以105年度簡
    字第1115號判決判處有期徒刑2月確定，於民國107年2月22
    日執行完畢；再因妨害風化案件，經臺灣新北地方法院以10
    5年度簡字第7727號判決判處有期徒刑4月確定，於106年10
    月5日執行完畢。
二、乙○○與甲○○    為情侶，2人共同基於意圖使女子與他人為
    性交以營利之犯意聯絡，由乙○○承租桃園市○○區○○○街00號5
    10室及518室，自111年1月13日前不詳時間起，分別供為印
    尼籍女子DESY SUSANTI及IKA AMELIA等2人與不特定男客為
    性交易之處所，以經營私娼寮，復由乙○○經由通訊軟體微信
    、LINE，發布性交易訊息以招攬男客，甲○○    則於上述外
    籍女子賣淫工作期間為渠等供餐，並協助將渠等賺取之賣淫
    所得匯寄故鄉家人。性交易每次新臺幣（下同）2,600元，
    小姐實得1,200元，餘款由乙○○統計接客數及各次收取性交
    易對價並與小姐對帳後，歸繳乙○○，再撥付甲○○    應得薪
    資，以此方式經營私娼寮以營利。嗣於111年1月13日19時50
    分許，在上址，為警當場查獲，並扣得DESY SUSANTI性交易
    所得3,800元、IKA AMELIA性交易所得14,600元（計算式：1
    2100+2500=14600）、潤滑液、保險套，及乙○○所有並供為
    媒介性交易使用之手機1支等物。
三、案經桃園市政府警察局龜山分局報告偵辦。
 　　　 證據並所犯法條
一、上揭犯罪事實，業據被告乙○○、甲○○    供承不諱，核與證
    人DESY SUSANTI、IKA AMELIA、鄭國宏（嫖客）證述情節均
    相符，並有桃園市政府警察局龜山分局違反社會秩序保護法
    案件處分書、案發現場暨扣案物品蒐證照片、扣案手機內媒
    介性交易暨性交易計酬對帳訊息畫面翻拍照片等在卷可稽，
    是被告2人犯嫌均堪認定。
二、核被告2人所為，均係犯刑法第231條第1項前段之圖利容留
    性交罪嫌。被告2人有犯意聯絡及行為分擔，請論以共同正
    犯。被告意圖使女子與他人為性交行為，其媒介之低度行為
    應為容留之高度行為所吸收，請不另論罪。被告就容留「不
    同女子」為性交易行為部分，應認為行為可分而具有獨立性
    ，其行為之時間、地點明顯可以區隔，彼此間具有獨立性（
    最高法院107年度台上字第4813號判決意旨參照），是被告2
    人所犯上開2罪，犯意各別，行為互殊，請予分論併罰。被
    告乙○○前有如犯罪事實欄所載之論罪科刑及執行情形，此有
    刑案資料查註紀錄表在卷可參，其於受徒刑之執行完畢後，
    5年以內故意再犯本件有期徒刑以上之各罪，均為累犯，俱
    請依刑法第47條第1項規定加重其刑。至扣案物品，併請依
    法宣告沒收。 
三、至報告意旨認被告2人另涉有人口販運防制法第31條之意圖
    營利，利用不當債務約束，使人從事性交易、同法第32條第
    2項之意圖營利，利用不當債務約束，使人從事勞動與報酬
    顯不相當之工作等罪嫌部分，業據被告2人堅詞否認。又證
    人DESY SUSANTI、IKA AMELIA均於案發後之安置期間逃逸（
    參111年1月19日桃園市政府警察局龜山分局大華派出所警察
    職務報告）致未能到庭說明。再者，IKA AMELIA固於警詢時
    指述遭以不當債務約束方式迫使賣淫情節，然亦稱能自由進
    出性交易之居所及自由使用手機。況依被告乙○○與IKA AMEL
    IA對帳紀錄顯示，被告乙○○向IKA AMELIA收取之賣淫分酬與
    自陳無債務約束而自願賣淫之DESY SUSANTI無異。總此，尚
    難遽為不利被告2人之認定。惟此部分如成罪，因與上開聲
    請簡易判決處刑部分有想像競合之裁判上1罪關係，爰不另
    為不起訴處分，併此敘明。
四、依刑事訴訟法第451條第1項聲請逕以簡易判決處刑。
　　此　　致
臺灣桃園地方法院
中　　華　　民　　國　 111　　年　 1　  月　  21 　　日
                              檢  察  官  林 郁 芬
本件證明與原本無異　　　　
中　　華　　民　　國　 111　  年　 1　　月　　25     日
                              書  記  官  趙 習 閔
附記事項：
本件係依刑事訴訟法簡易程序辦理，法院簡易庭得不傳喚被告、
輔佐人、告訴人、告發人等出庭即以簡易判決處刑；被告、被害
人、告訴人等對告訴乃論案件如已達成民事和解而要撤回告訴或
對非告訴乃論案件認有受傳喚到庭陳述意見之必要時，請即另以
書狀向簡易法庭陳述或請求傳訊。
所犯法條：
中華民國刑法第231條第1項前段
（圖利使人為性交或猥褻罪）
意圖使男女與他人為性交或猥褻之行為，而引誘、容留或媒介以
營利者，處 5 年以下有期徒刑，得併科 10 萬元以下罰金。以
詐術犯之者，亦同。
公務員包庇他人犯前項之罪者，依前項之規定加重其刑至二分之
一。